臺北高等行政法院裁定
111年度聲字第94號
聲  請  人  郭俊良                                      

上列聲請人因與相對人新北市政府間聲請假處分事件（本院105
年度全字第13號），聲請法官迴避，本院裁定如下：
    主　文
聲請駁回。
聲請訴訟費用由聲請人負擔。
    理　由
一、按「法官有下列情形之一者，應自行迴避，不得執行職務：
    一、有民事訴訟法第32條第1款至第6款情形之一。二、曾在
    中央或地方機關參與該訴訟事件之行政處分或訴願決定。三
    、曾參與該訴訟事件相牽涉之民刑事裁判。四、曾參與該訴
    訟事件相牽涉之公務員懲戒事件議決。五、曾參與該訴訟事
    件之前審裁判。六、曾參與該訴訟事件再審前之裁判。但其
    迴避以1次為限。」「民事訴訟法第33條至第38條之規定，
    於本節準用之。」行政訴訟法第19條及第20條分別定有明文
    。次按「遇有下列各款情形，當事人得聲請法官迴避：一、
    法官有前條所定之情形而不自行迴避者。二、法官有前條所
    定以外之情形，足認其執行職務有偏頗之虞者。」「聲請法
    官迴避，應舉其原因，向法官所屬法院為之。」復分別為民
    事訴訟法第33條第1項及第34條第1項明文規定。再按聲請法
    官迴避制度，其目的無非在使該法官不執行職務，若該訴訟
    事件業已終結，法官已無應執行之職務，自不得再聲請法官
    迴避。
二、本件聲請意旨略以：聲請人前於民國104年4月28日及同年9
    月4日分別就本院104年度訴字第82號本案訴訟爭執之公法上
    法律關係聲請定暫時狀態假處分，分別以104年度全字第43
    號及104年度全字第100號繫屬於本院（下合稱系爭前案），
    胡方新法官、鍾啟煌法官、蘇嫊娟法官3人（下稱承審法官3
    人）均駁回系爭前案，駁回之理由為無中生有。嗣聲請人聲
    請與系爭前案相同標的之定暫時狀態處分即本院105年度全
    字第13號，並聲請承審法官3人迴避，然聲請人於近日收到
    本院111年6月9日之111年度聲字第74號裁定，始知本院仍執
    意交由該3位法官審理該案，放任於相關法官迴避聲請案件
    尚未確定終結前，逕為該案裁定，顯屬違法，溯及既往無效
    ，爰就系爭聲請案，依行政訴訟法第20條準用民事訴訟法第
    33條第1項第2款規定，聲請上開3位法官迴避云云。
三、經查，聲請人以新北市政府為相對人，向本院聲請定暫時狀
    態假處分，經本院於105年6月22日以105年度全字第13號裁
    定駁回其聲請，聲請人不服，提起抗告，亦經最高行政法院
    於105年7月22日以105年度裁字第831號裁定駁回抗告確定。
    本件聲請人於111年6月10日對早經審理終結之前揭假處分事
    件合議庭承審法官聲請法官迴避，參照上開說明，聲請人聲
    請迴避之3位承審法官既已無應執行之職務，更無足以影響
    該案審判之公平性可言，因此本件聲請人之聲請迴避，核與
    聲請迴避之要件不符，無從准許，應予駁回。
四、依行政訴訟法第104條，民事訴訟法第95條、第78條，裁定
    如主文。
中　　華　　民　　國　　111 　年　　6 　　月　　17　　日
　　　　　　　　　　臺北高等行政法院第三庭
                          　　審判長法  官　楊  得  君　
                             　　　 法  官　畢  乃  俊
                            　 　　 法  官　鄭　凱　文　
上為正本係照原本作成。
如不服本裁定，應於送達後10日內向本院提出抗告狀（須按他造
人數附繕本）。
中　　華　　民　　國　　111 　年　　6 　　月　　17　　日
　　　　　　　　　　　　　　　　　　書記官　吳　芳　靜